【裁判字號】    94,訴,1139
【裁判日期】    950329
【裁判案由】    違反毒品危害防制條例
【裁判全文】
臺灣屏東地方法院刑事判決              94年度訴字第1139號
公  訴  人  臺灣屏東地方法院檢察署檢察官
被      告  甲○○
上列被告因違反毒品危害防制條例案件，經檢察官聲請以簡易判
決處刑（94年度毒偵字第2493號），因本院認為不宜以簡易判決
處刑，改依通常程序審理（94年度簡字第1529號），茲因被告就
被訴事實為有罪之陳述，經告知簡式審判程序意旨，並聽取公訴
人及被告之意見後，本院合議庭裁定由受命法官獨任依簡式審判
程序審理，判決如下：
    主  文
甲○○連續施用第一級毒品，處有期徒刑壹年貳月。扣案注射針
筒壹支沒收。
    事  實
一、甲○○前因施用毒品，經依本院93年度毒聲字第298 號裁定
    ，於民國93年7 月10日送觀察、勒戒，旋因有繼續施用之傾
    向（聲請簡易判決處刑書誤載為無繼續施用毒品傾向），經
    依本院93年度毒聲字第530 號裁定，自93年8 月20日起執行
    強制戒治，於94年4 月13日因無繼續戒治必要釋放而執行完
    畢（聲請簡易判決處刑書誤為同日因觀察、勒戒執行完畢釋
    放），竟不知悔改，5 年內復基於施用第一級毒品之概括犯
    意，自94年7 月間某日起至94年9 月27日下午3 時許止，連
    續在其位於屏東縣枋寮鄉○○村○○路4 巷1 號住處內，以
    摻水後對靜脈注射之方式、每2 至3 日施用1 次之頻率，施
    用第一級毒品海洛因多次，旋於94年9 月28日上午8 時10分
    許，為警持本院核發之搜索票至其同居人楊雅鈴（另案檢察
    官偵辦）位於屏東縣枋寮鄉○○路2 巷5 號住處執行搜索而
    查獲，並扣得甲○○所有之注射針筒1 支，經採其尿液送驗
    結果，呈嗎啡、可待因即海洛因經人體水解代謝產物之陽性
    反應。
二、案經屏東縣警察局枋寮分局報告臺灣屏東地方法院檢察署檢
    察官偵查聲請以簡易判決處刑。
    理  由
一、前揭連續施用第一級毒品海洛因之犯罪事實，業據被告甲○
    ○於本院審理時自白不諱，並有扣案注射針筒1 支在卷可稽
    ，又其前揭時地為警查獲時，經採尿送臺灣檢驗科技股份有
    限公司以氣相層析質譜儀法（GC／MS）檢驗結果，亦呈嗎啡
    、可待因即海洛因經人體水解代謝產物之陽性反應，有該公
    司94年10月28日編號KH2005A0000000號濫用藥物尿液檢驗報
    告附卷可按，乃鑑定機關本於專業知識及以精密儀器測試後
    所得之結論，自可憑信。被告甲○○自白施用海洛因，堪信
    與事實相符。
二、查被告甲○○前因施用毒品而違反毒品危害防制條例，經依
    本院93年度毒聲字第298 號裁定，於93年7 月10日送觀察、
    勒戒，因有繼續施用之傾向，經依本院93年度毒聲字第530
    號裁定，自93年8 月20日起執行強制戒治，於94年4 月13日
    因無繼續戒治必要而執行完畢，有臺灣高等法院被告前案紀
    錄表、臺灣屏東地方法院檢察署刑案資料查註紀錄表、全國
    施用毒品案件紀錄表、受觀察勒戒人毒品及前科紀錄簡列表
    、本院93年度毒聲字第298 號、93年度毒聲字第530 號裁定
    書、臺灣屏東地方法院檢察署檢察官通知、執行指揮書各1
    份在卷可按，其經強制戒治執行完畢釋放5 年內再犯本件施
    用第一級毒品海洛因，堪予認定。聲請簡易判決處刑意旨固
    誤以其釋放原因為觀察、勒戒執行完畢，然此部分乃施用毒
    品案件之客觀訴追要件，本院自得依職權調查，尚不因其主
    張有誤而受影響。本件被告甲○○之犯罪事證已臻明確，應
    依法論科。
三、按海洛因為毒品危害防制條例第2 條第2 項第1 款規定之第
    一級毒品，除法律另有規定者外，不得持有、施用。核被告
    甲○○所為，係犯毒品危害防制條例第10條第1 項之施用第
    一級毒品罪。其施用前持有海洛因之低度行為，應為施用之
    高度行為所吸收，不另論罪。其先後多次施用海洛因之行為
    ，時間緊接，手法相同，並觸犯構成要件相同之罪，顯係基
    於概括犯意反覆為之，為連續犯，應以一罪論，並加重其刑
    。爰審酌被告之年齡、品行、智識程度、犯罪手段、對於法
    益所生侵害之程度：被告甲○○為66年1 月14日出生、受有
    國小畢業教育程度、現從事勞工業之人，有年籍等資料在卷
    可參，其本件犯罪時年28歲，除受前述觀察、勒戒及強制戒
    治之執行外，自成年後尚無因犯罪而經法院判刑之紀錄，有
    臺灣高等法院被告前案紀錄表、臺灣屏東地方法院檢察署刑
    案資料查註紀錄表及判決書各1 份在卷可按，素行尚可，惟
    其前開因施用毒品而受強制戒治之執行，甫於94年4 月13日
    執行完畢獲釋，竟不知警惕，約3 月後即94年7 月間又再犯
    本件施用毒品犯行，顯然法治觀念薄弱，欠缺悔悟、遷善之
    決心，對於社會秩序及其個人身心健康之影響非輕，及其此
    犯罪施用毒品之期間、次數，與其犯罪經查獲後，尚能坦認
    犯行，態度尚可等一切情狀，量處如主文所示之刑，以資儆
    懲。
四、扣案注射針筒1 支為被告甲○○所有，於供本件施用毒品使
    用後已經洗淨，業據其供承在卷，經本院將該器具囑託高雄
    醫學大學附設中和紀念醫院以氣相層析質譜儀法（GC／MS）
    檢驗結果，除呈現海洛因「陰性」反應外，復未發現有其他
    毒品成分沾黏，爰依刑法第38條第1 項第2 款規定沒收之。
據上論斷，應依刑事訴訟法第273 條之1 第1 項、第299 條第1
項前段，毒品危害防制條例第10條第1 項，刑法第11條前段、第
56 條 、第38條第1 項第2 款，判決如主文。
本案經檢察官鍾仁松到庭執行職務
中    華    民    國    95    年    3     月    29    日
                  刑事第二庭      法  官  陳松檀
以上正本證明與原本無異。
如不服本判決應於收受本判決送達後10日內向本院提出上訴書狀
，其未敘述上訴理由者，並得於提起上訴後10日內向本院補提理
由書狀（均須按他造當事人之人數附繕本）「切勿逕送上級法院
」
中    華    民    國    95    年    3     月    29    日
                                  書記官  魏慧夷
附錄本件判決引用之法條：
毒品危害防制條例第10條
施用第一級毒品者，處 6 月以上 5 年以下有期徒刑。
施用第二級毒品者，處 3 年以下有期徒刑。


司法院資訊處製作；財團法人民間司法改革基金會備份。
